【裁判字號】    99,聲,35
【裁判日期】    990514
【裁判案由】    公示送達
【裁判全文】
臺灣苗栗地方法院民事裁定                99年度聲字第35號
聲  請  人  富邦資產管理股份有限公司
法定代理人  甲○○
相  對  人  乙○○
上列聲請人聲請對相對人為公示送達事件，本院裁定如下：
    主  文
聲請駁回。
聲請程序費用新臺幣壹仟元由聲請人負擔。
    理  由
一、按表意人非因自己之過失不知相對人之居所者，得依民事訴
    訟法公示送達之規定，以公示送達為意思表示之通知，民法
    第97條定有明文。惟就相對人之聯絡處寄發存證信函，經郵
    局以招領逾期退回，就戶籍所在地之投郵亦經郵局以招領逾
    期退回，或因出外旅行未能收受送達，或有其他事故未返住
    居所，足見相對人之居所並非不明（臺灣高等法院80年度抗
    字第646 號裁定意旨參照）。又按民事訴訟法第149 條第1
    項第1 款所謂「應為送達之處所不明者」，係指已用相當之
    方法探查，仍不知其應為送達之處所者而言，其不明之事實
    ，應由聲請公示送達之人負舉證之責任，而由法院依具體事
    實判斷之（最高法院82年度台上字第272 號判例參照）。
二、本件聲請意旨略以：第三人荷商荷蘭銀行股份有限公司前於
    民國94年12月1 日將其對相對人之信用卡債權讓與第三人新
    榮資產管理股份有限公司，新榮資產管理股份有限公司復於
    97年11月7 日將上開債權讓與聲請人。聲請人前以郵局掛號
    信函將債權讓與之事實通知相對人，惟經郵務機關以「招領
    逾期」為由退回，爰聲請准予公示送達等語。
三、查聲請人主張上開事實，固據提出債權讓與證明書、債權讓
    與通知書、遭退回之信封及相對人之最新戶籍謄本為證。惟
    郵件「招領逾期」之原因多端，或為相對人並未居住於該地
    址，或雖居住於該址僅因郵差送件時並未在家而未領取等，
    原因不一而足，僅經郵政機關於信封上註記「招領逾期」，
    尚難認已達相對人應為送達處所不明之情形。況本院依職權
    函請苗栗縣警察局竹南分局派員查訪相對人現是否仍住居於
    戶籍地，經該分局函覆：相對人目前獨自一人居於該地址等
    語，有99年4 月29日南警偵字第0990008815號函附卷可憑，
    足認相對人並未有住居所不明之情事。是聲請人聲請就債權
    讓與之意思表示為公示送達，核與首開規定不符，應予駁回
    。
四、依非訟事件法第21條第2 項、民事訴訟法第95條、第78條，
    裁定如主文。
中    華    民    國    99    年    5     月    14    日
                  民事庭法  官  吳國聖
以上正本係照原本作成。
如對本裁定抗告，應於裁定送達後10日內向本院提出抗告狀，並
繳納抗告費新臺幣1,000元。
                        書記官  葉俊宏
中    華    民    國    99    年    5     月    14    日

司法院資訊處製作；財團法人民間司法改革基金會備份。
